【裁判字號】    94,易,703
【裁判日期】    950525
【裁判案由】    竊盜
【裁判全文】
臺灣苗栗地方法院刑事判決               94年度易字第703號
公  訴  人  臺灣苗栗地方法院檢察署檢察官
被      告  辛○○
                    （另案羈押於臺灣苗栗看守所）
上列被告因竊盜案件，經檢察官提起公訴（94年度偵字第3003號
號）及移送併案審理（95年度偵字第1284號、第1527號），本院
依簡式審判程序，判決如下：
    主  文
辛○○共同連續攜帶兇器、毀壞門扇、於夜間侵入住宅竊盜，累
犯，處有期徒刑參年陸月。扣案之十字扳手壹支、一字扳手壹支
、破壞剪壹支、梅花扳手壹支、平口扳手壹支、手電筒壹支、六
角扳手壹支、黑色提包壹個，均沒收。
    犯罪事實及理由
一、犯罪事實：
    辛○○前有多次之竊盜犯罪紀錄，甫於民國90年10月31日經
    臺灣高等法院臺中分院以90年度上易字第1833號判處有期徒
    刑1 年確定，於91年9 月23日縮刑期滿執行完畢。詎其猶仍
    不知悛悔，復基於為自己不法所有之概括犯意，單獨或共同
    ，連續於下列所示時、地，竊取他人財物：
  (一)於94年7 月26日7 時許，在苗栗縣頭份鎮○○里○○○路
    30號前，由綽號小乖之成年男子在旁把風，另由辛○○持其
    所有且客觀上可供兇器使用之一字型板手，破壞碔聖實業有
    限公司（公訴人誤為連萬育）所有、車牌號碼Ｖ９─８２３
    １號、引擎號碼為Ｘ0000000Ａ號自用小貨車電門之
    方式，而共同竊取該自用小客車，得手後，供其二人代步之
    用；復於同年月27日18時許，辛○○、小乖再駕該車前往
    苗栗縣通霄鎮○○里○○路○ 段20 9之3 號之丁○住處，小
    乖、辛○○再共持辛○○所有且客觀上可供兇器使用之十字
    板手、一字板手、六角板手及破壞剪等物，翻越該屋窗戶侵
    入丁○住處（侵入住宅部分未據告訴），並竊得丁○所有、
    置於該址一樓之手提電腦一部（ＩＢＭ牌、２６６６３─Ｇ
    Ｔ２型、序號７８─Ｐ０００６５號），得手後由辛○○隨
    身攜往該址二樓、三樓繼續蒐尋財物，嗣經丁○及鄰人發現
    高喊抓小偷，辛○○見狀除將前述手提電腦置於該三樓通往
    頂樓樓梯口，另將所攜工具丟下，再由該址三樓跳下以逃竄
    ，惟因重心不穩撞擊一樓之採光罩再跌落地面而受有肋骨骨
    折等傷害，而為丁○當場逮捕並交予據報到場之員警，且扣
    得前述工具、手提電腦（已發還）；另綽號小乖者則不知何
    時先行離開丁○住處，並將前述Ｖ９─８２３１號自用小貨
    車駕往同鎮○○里○○路○ 段72號前丟棄，嗣經警在同鎮○
    ○○ 段72號查獲Ｖ９─８２３１號自用小貨車（已發還），
    再經辛○○之供述，始悉上情。
  (二)辛○○於94年11月24日晚上8 時許，在新竹市○○路○ 段92
    巷「德和家具」前，以客觀上足以供兇器使用、具有殺傷力
    之十字起子1 支（未扣案）開啟車門後破壞電鎖，以此方式
    竊取己○○所有之車牌號碼４５９６—ＫＷ號自小客車，作
    為代步工具使用，之後因駕車不慎撞到安全島，致該車之左
    輪胎爆胎，即將車輛棄置在台72線14公里處。
  (三)辛○○於94年12月24日晚上7 時許之夜間，以客觀上足以供
    兇器使用、具有殺傷力之一字起子破壞後門之鐵門後，侵入
    苗栗縣頭份鎮尖下里13鄰尖下196 之7 號丙○○住處，竊取
    現金新台幣（下同）1 萬2 千多元、金飾約1 兩多及身分證
    、金融卡、現金卡等財物，得手後，將現金花用殆盡、金飾
    予以變賣，其餘證件則予以丟棄。
  (四)辛○○於94年12月28日晚上11時許，在苗栗縣頭份鎮○○里
    ○○路578 巷巷口，以上開(二)相同之方式竊取張恭郎所有、
    由戊○○使用之車牌號碼ＫＨ—３１１５號自小客車，得手
    後，做為代步工具，之後將車輛棄置在苗栗縣公館鄉○○村
    ○ 鄰○○道路旁。
  (五)辛○○於民國95年2 月13日上午某時許，在苗栗縣苗栗市文
    山里西山公墓旁，見庚○○所有之車牌號碼３４８７—ＨＮ
    號自小客車停放在路邊無人看守，持客觀上足以作兇器使用
    之自製Ｔ字型板手1 支（未扣案）撬開車門後，竊取車內之
    皮包一只，內有中國國際商銀信用卡、渣打銀行信用卡、花
    旗銀行信用卡、郵局金融卡、鑰匙1 把及手機1 支等財物。
    辛○○於竊得上述渣打銀行信用卡後，發現該信用卡附有密
    碼，復意圖為自己不法之所有，遂於同日上午11時43分許，
    持之至位於苗栗市○○街6 號大千綜合醫院內所設置之合庫
    銀行自動櫃員機，以不正方法而取得他人財物新台幣（下同
    ）5000元。
  (六)辛○○於95年2 月19日晚上11時許，在苗栗縣頭份鎮○○里
    ○○路389 號前，以上開(五)相同手法撬開林家慶所有停放在
    該處之Ｑ９—５５４５號自小客車之車門後，將車輛發動而
    竊取之，在取走車內回數票9 張、眼鏡一副後，將車輛棄置
    在台中市○○路與安和路口。
  (七)於95年2 月20日上午9 時許，在台中市○○區○○路與黎明
    路口處，以上開(五)相同手法撬開紀惠珠所有、由乙○○使用
    中停放在該處之Ｑ９—６５１６號自小客車之車門後，將車
    輛發動而竊取之，隨後將車輛棄置在苗栗縣頭屋鄉苗126 線
    明德水庫旁。
  (八)於95年2 月20日下午4 時40分許，在苗栗縣頭份鎮廣興里8
    鄰175 號前，以上開(五)相同手法撬開林秀棉所有停放在該處
    之ＬＵ—０８６８號自小客車車門後，竊取車內之皮包一只
    ，內有現金3100元、手機1 支及身分證、駕照、金融卡、信
    用卡等物，得手後將現金、手機留下，其餘證件則隨手丟棄
    。
  (九)辛○○夥同江建明（經檢察官另行起訴）駕駛未懸掛車牌之
    ９４２７—ＤＶ號自小客車，於95年2 月21日凌晨0 時許之
    夜間，持可為兇器之T 型板手1 支（未扣案）破壞鐵窗後，
    侵入苗栗縣頭屋鄉飛鳳村1 鄰3 之3 號甲○○之住處內，竊
    取電視機、數位電視接收器、點唱機、擴大機各1 台及電暖
    器3 台、音箱4 個、皮帶1 條、麥克風3 支、遙控器3 組等
    物後，駕車離去現場。嗣於當晚23時20分許，辛○○駕駛前
    開車輛搭載江建明及不知情之黃甘仙（黃甘仙涉嫌竊盜部分
    ，另經檢察官為不起訴處分），前往苗栗縣後龍鎮○○里○
    ○路53之16號祥龍資源回收場，欲變賣點唱機、擴大機、遙
    控器、麥克風及音箱等贓物時，為據報前來之員警查獲。
二、證據名稱：
  (一)被告於本院審理中均自白前述連續竊盜等犯行。
  (二)犯罪事實(一)部分（94年度偵字第3003號卷）：
    1.被告辛○○於警詢、偵訊中之自白。
    2.證人丁○、孫清山、連萬育於警詢中之證述。
    3.贓物認領保管單2 紙，照片12張，暨車輛竊盜、車牌失竊
      資料個別查詢報表─查詢車輛認可資料及苗栗縣警察局車
      輛（尋獲）電腦輸入單影本各1份。
  (三)犯罪事實(二)(三)(四)部分（95年度偵字第1527號卷）：
    1.被告於警詢、偵訊中之自白。
    2.證人己○○、丙○○、戊○○於警詢中之證述。
    3.照片3 張、車輛竊盜、車牌失竊資料個別查詢報表─查詢
      車輛認可資料2 份及新竹市警察局車輛（尋獲）電腦輸入
      單影本1 份。
  (四)犯罪事實(五)(六)(七)(八)(九)部分（95年度偵字第1284號卷）：
    1.被告於警詢、偵訊中之自白。
    2.證人庚○○、林家慶、乙○○、林秀棉、甲○○、余如峰
      於警詢中之證述。
    3.贓物認領保管單4 紙，臺中市警察局車輛（尋獲）電腦輸
      入單影本1 份。
    4.苗栗縣警察局苗栗分局偵查報告、渣打銀行交易明細各1
      紙。
三、論罪科刑：
    核被告就事實欄一編號(一)、(二)、(四)、(六)、(七)、(八)所示之行
    為，係犯刑法第321 條第1 項第3 款之加重竊盜罪；就事實
    欄一編號(一)所示之行為，係犯刑法第321 條第1 項第2、3
    款之加重竊盜罪；就事實欄一編號(三)(九)所示之行為，係犯同
    法第321 條第1 項第1 、2 、3 款之加重竊盜罪；就事實欄
    一編號(五)所示之行為，係犯刑法第321 條第1 項第3 款之加
    重竊盜罪及同法第339 條之2 第1 項之準詐欺罪；就被告與
    綽號小乖者之間就上述如事實欄一編號(一)所示之行為，
    被告與江建明之間就上述事實欄一編號(九)所示之行為，均有
    犯意之聯絡，行為之分擔，均為共同正犯。被告先後多次之
    竊盜犯行，時間緊接，所犯基本構成要件相同，顯係基於概
    括之犯意反覆為之，為連續犯，爰依刑法第56條之規定，以
    情節較重之刑法第321 條第1 項第1 、2 、3 款之加重竊盜
    罪論處，並加重其刑。再上述所犯連續加重竊盜罪及刑法第
    339 條之2 第1 項之準詐欺罪間，有方法結果之牽連關係，
    為牽連犯，應從一重之連續加重竊盜罪處斷。又被告受有如
    事實欄所載罪刑執行情形，有臺灣高等法院被告前案紀錄表
    在卷可按，其於執行完畢後之5 年內再犯本件有期徒刑以上
    之罪，為累犯，應依刑法第47條之規定，遞加重其刑。爰審
    酌被告前有多次之竊盜犯罪紀錄，素行不佳，有臺灣高等法
    院被告前案紀錄表在卷可按，竟再犯本件多達10次之竊盜犯
    行，足徵其惡性重大，暨其犯罪之動機、目的、手段，犯罪
    所生之危害及犯罪後承認犯行之態度等一切情狀，量處如主
    文所示之刑。
四、沒收：
    扣案之十字扳手1 支、一字扳手1 支、破壞剪1 支、梅花扳
    手1 支、平口扳手1 支、手電筒1 支、六角扳手1 支、黑色
    提包1 個，均為被告辛○○所有，業據其供述在卷，均為供
    其單獨或共同行竊使用之物，均應依法宣告沒收。至如犯罪
    事實欄所載、未扣案之犯罪工具，為免將來執行之困難，爰
    不併予宣告沒收，附此敘明。。
五、臺灣苗栗地方法院檢察署檢察官，就被告上述事實欄一編號
    (一)部分，以該署94年度偵字第3003號；事實欄一編號(二)(三)(四)
    部份，以該署95年度偵字第1527號；事實欄一編號(五)(六)(七)(八)
    (九)部份以該署95年度偵字第1284號，移送本院併案審理乙節
    ，因該移送併辦部分，與起訴之事實欄一編號(一)部分，時間
    緊接，手法相近，係被告基於概括犯意所為，有連續犯之裁
    判上一罪關係，已如上述；另被告持竊得之信用卡由自動付
    款設備詐取財物，則與起訴部分具有牽連犯之裁判上一罪關
    係，亦如上述，而均為起訴效力所及，本院自應一併予以審
    理，附此敘明。
六、應適用之法條：
  (一)刑事訴訟法第273 條之1 第1 項，第299 條第1 項前段、第
    310 條之2 、第454 條第1 項。
  (二)刑法第28條、第56條、第321 條第1 項第1 、2 、3 款、第
    339條之2第1項、第55條、第47條、第38條第1 項第2 款。
本案經檢察官戴瑞麒到庭執行職務。
中    華    民    國    95    年    5     月    25    日
                  刑事第二庭    法  官  林燦都
以上正本證明與原本無異。
如不服本判決，應於送達後10日內向本院提出上訴狀（須附繕本
），上訴於臺灣高等法院臺中分院。
                                書記官  陳建分
中    華    民    國    95    年    5     月    25    日
附錄論罪科刑法條
刑法第321條
犯竊盜罪而有左列情形之一者，處 6 月以上、 5 年以下有期徒
刑：
一  於夜間侵入住宅或有人居住之建築物、船艦或隱匿其內而犯
    之者。
二  毀越門扇、牆垣或其他安全設備而犯之者。
三  攜帶兇器而犯之者。
四  結夥三人以上而犯之者。
五  乘火災、水災或其他災害之際而犯之者。
六  在車站或埠頭而犯之者。


司法院資訊處製作；財團法人民間司法改革基金會備份。
